臺灣高等法院刑事判決　　　　　　　　　96年度上易字第58號
上　訴　人
即　被　告　乙○○
上列上訴人因贓物案件，不服臺灣板橋地方法院，95年度易字第
1570號，中華民國95年11月10日第一審判決（起訴案號：臺灣板
橋地方法院檢察署95年度偵字第17273號）， 提起上訴，本院判
決如下：
    主  文
上訴駁回。
    事  實
一、乙○○前因違反毒品危害防制條例案件，經本院以94年度上
    易字第68號判決，判處有期徒刑九月確定，於民國95年 5月
    16日縮短刑期執行完畢。詎猶不知悔改，其明知真實姓名、
    年籍不詳、綽號「阿義」之成年男子所交付之懸掛9289－MQ
    號車牌自用小客車（車身原車牌號碼為CY－3017號，登記為
    比力機械工業股份有限公司所有，由丙○○保管使用，於95
    年2月11日下午1時許，在臺北縣林口鄉○○○街77號前失竊
    ，9289－MQ號車牌原為邱銘海所有，經不詳之人以不詳方式
    懸掛在失竊之CY－3017號自用小客車上），係來路不明之贓
    物，竟仍基於收受贓物之犯意，於95年7月14日晚間，在桃
    園縣桃園市○○路附近予以收受。嗣於95年7月16日上午7時
    30分許，乙○○駕駛上開車輛搭載不知情之黃志楠，在臺北
    縣土城市○○路13巷巷口為警查獲。
二、案經臺北縣政府警察局樹林分局移送臺灣板橋地方法院檢察
    署檢察官偵查起訴。
    理  由
一、按被告以外之人於審判外之言詞或書面陳述，除法律有規定
    者外，不得作為證據，刑事訴訟法第159條第1項固有明定。
    惟被告以外之人於審判外之陳述，雖不符同法第159條之1至
    之 4規定，但經當事人於審判程序同意作為證據，法院審酌
    該言詞陳述或書面作成時之情況，認為適當者，亦得為證據
    ，且當事人、辯護人於法院調查證據時，知有第159條第1項
    不得為證據之情形，而未於言詞辯論終結前聲明異議者，視
    為有前項之同意，此亦據刑事訴訟法第159條之5規定甚明。
    查證人丙○○於警詢中之指述及卷附之贓物認領保管單一紙
    、車籍作業系統查詢認可資料等證據，被告乙○○於原審法
    院95年10月 5日準備程序中，已陳稱：對證據能力沒有意見
    ，同意引為審判期日調查之證據等語明確，迄原審法院言詞
    辯論終結前，復未就上開證據之證據能力聲明異議，顯然已
    經同意將之作為證據，審酌上開證據並非違法取得，亦無證
    明力明顯過低之情形，是均得作為認定被告犯罪之證據。
二、訊據被告承認伊駕駛改懸掛9289－MQ號車牌之CY－3017號自
    用小客車，於95年7月16日上午7時30分許，在臺北縣土城市
    ○○路13巷巷口為警查獲等情不諱，惟矢口否認收受贓物，
    辯稱：上開車輛係向「阿義」借得，「阿義」即真實姓名之
    甲○○，伊不知道是贓車云云。經查：
    (一)被告駕駛之CY－3017號自用小客車，係登記為比力機械
        工業股份有限公司所有，由丙○○保管使用，於95年 2
        月11日下午 1時許，在臺北縣林口鄉○○○街77號前失
        竊之事實，業據證人丙○○於警詢中供陳明確（見偵查
        卷第14頁至第15頁），並有贓物認領保管單一紙、車籍
        作業系統查詢認可資料一份在卷可稽（見偵查卷第26頁
        、第38頁），足認確係他人犯財產性犯罪所得之贓物。
    (二)被告於警詢、偵查中，復已自承：上開車輛係伊於95年
        7 月14日晚間，在桃園縣桃園市○○路附近，向綽號「
        阿義」之友人借得，「阿義」告知伊車輛是「阿海」的
        ，伊見過「阿海」，但不知道「阿海」真實姓名，因為
        車子是「阿海」的，所以沒有拿到行車執照，伊不認識
        真正車主丙○○等情不諱（見偵查卷第15頁、第59頁）
        。又於原審法院審理時，供陳：「（借車時有無問『阿
        義』車子是誰的？）他說是『阿海』的，我不知道『阿
        海』的真名。」、「（『阿義』的工作？）打零工。」
        、「（打零工如何能開這麼好的車？）他說是『阿海』
        的，我哪裡知道。」及「（是否認識『阿海』？）見過
        ，但沒有交情，也不知道他住那裡。」等語，顯然被告
        已經知悉「阿義」並不具備相當財力，亦非該車之所有
        權人。而上開車輛係日產NISSAN廠牌CEFIRO 2,000cc型
        式，有車籍作業系統查詢認可資料1份及車輛照片3張附
        卷可憑（見偵查卷第33頁、第34頁），乃甚具交易價值
        之財物，以「阿義」打零工謀生之經濟條件，竟能持有
        此等高價車輛，且輕易將之出借，又未能出示行車執照
        等證件，則該車之來源是否正當，實屬可疑。被告係具
        備通常事理能力之成年人，對此當有所認識，然其未向
        「阿義」取得行車執照以供查驗，又未確認「阿海」之
        真實身分及「阿海」是否確為該車之所有權人，即逕向
        「阿義」收受上開車輛使用，其主觀上有收受贓物之故
        意，甚為明確。被告辯稱：伊不知道是贓物云云，洵屬
        卸責之詞，無足可採。
    (三)經查，被告於本院審理時稱綽號「阿義」之成年男子，
        為證人甲○○，甲○○於本院審理時到庭結證稱：「（
        有一部車子，CY－3017車號被懸掛9289－MQ車牌，你是
        否知道？）不知道」、「（有無將這部車子交給被告？
        ）沒有」、「（有無偷這部車子？）沒有」、「（對於
        被告所言車子係贓車，車子來源係『阿義』處，『阿義
        』就是甲○○，有何意見？）我確定我沒有將車子交給
        被告，我只是認識被告，因為我被通緝，被告將事情推
        到我身上」、「（偵查卷第33頁，這部車子是否看過？
        ）我沒有看過這部車子，這部車子與我無關」等語，足
        證被告辯稱車子係向綽號「阿義」之甲○○所借，乃推
        諉卸責之詞，不足採信，本案事證明確，被告犯行堪予
        認定。
三、原審同此事實認定，依刑法第349條第1項、第47條第1項、
    第41條第1項前段，刑法施行法第1條之1之規定， 審酌被告
    素行不良，又虛詞掩飾犯行，其收受之贓物價值非低，暨其
    犯罪之動機、目的、手段等一切情狀，量處有期徒刑陸月，
    並諭知易科罰金之折算標準，核無違誤。被告上訴，指稱車
    子是向朋友借的、是被冤枉的等語，經核並無理由，應該駁
    回。被告經合法傳喚，於審判期日無正當理由不到庭，爰不
    待其陳述，逕行判決。
據上論斷，應依刑事訴訟法第368條、第371條，判決如主文。
本案經檢察官鄭富銘到庭執行職務。
中　　華　　民　　國　　96　　年　　5 　　月　　11　　日
　　　　　　　　　刑事第十二庭  審判長法　官   蔡永昌
　　　　　　　　　　　　　　　　　    法　官   王梅英
　　　　　　　 　 　　　　　　　　　　法　官   陳榮和
以上正本證明與原本無異。
不得上訴。
                                      書記官   劉麗芬
中　　華　　民　　國　　96　　年　　5 　　月　　14　　日
